臺灣板橋地方法院刑事判決　　　　　　　100年度易字第338號
公　訴　人　臺灣板橋地方法院檢察署檢察官
被　　　告　陳慶輝
上列被告因毒品危害防制條例案件，經檢察官提起公訴（100 年
度毒偵字第683 號），經被告於準備程序中就起訴事實為有罪之
陳述，經告知簡式審判程序之旨，並聽取當事人之意見後，經合
議庭裁定由受命法官獨任行簡式審判程序，本院判決如下：
    主    文
陳慶輝施用第二級毒品，累犯，處有期徒刑陸月，如易科罰金，
以新臺幣壹仟元折算壹日。扣案甲基安非他命（驗餘淨重零點貳
玖柒捌公克）、裝盛前開甲基安非他命之包裝袋壹個均沒收銷燬
之。
    事    實
一、陳慶輝於民國87年間因施用毒品安非他命案件，經臺灣高等
    法院裁定送觀察、勒戒後，認無繼續施用毒品之傾向，於87
    年8 月31日以87年度上易字第3861號判決免刑確定。復於91
    至93年間因施用毒品案件，經本院以93年度毒聲字第314 號
    裁定送觀察、勒戒，認有繼續施用毒品傾向，並由檢察官提
    起公訴，經本院以93年度易字第922 號判決判處有期徒刑6
    月確定，於94年9 月10日縮刑期滿執行完畢。於94年間因施
    用毒品案件，經本院以94年度毒聲字第2714號裁定送觀察、
    勒戒後，認有繼續施用毒品之傾向，經本院以95年度毒聲字
    第1179號裁定令入戒治處所施以強制戒治，於96年4 月13
    日停止戒治執行完畢，由臺灣板橋地方法院檢察署檢察官於
    96年5 月23日以96年度戒毒偵字第216 號不起訴處分確定。
    於96年間因施用毒品案件，分別經臺灣臺北地方法院以96年
    度易字第1422號判決判處有期徒刑8 月確定、經本院以96年
    度易字第3346號判決判處有期徒刑7 月確定、經本院以97年
    度簡字第376 號判決判處有期徒刑5 月確定，前開3 罪經裁
    定應執行有期徒刑1 年7 月確定。於97年間因施用毒品案件
    ，分別經本院以97年度易字第494 號判決判處有期徒刑4 月
    確定、以97年度易字第2173號判決判處有期徒刑6 月、6 月
    ，應執行有期徒刑9 月確定，前開3 罪經裁定應執行有期徒
    刑1 年確定，接續執行，於99年4 月7 日縮短刑期假釋出監
    ，至99年7 月25日保護管束期滿，假釋未經撤銷，以已執行
    論。詎仍不知警惕，基於施用第2 級毒品甲基安非他命之犯
    意，於99年12月1 日，在其位於新北市三峽區（即改制前臺
    北縣三峽鎮○○○路106 巷29號住處，以燒烤方式施用第2
    級毒品甲基安非他命1 次。嗣於同年月3 日15時許，在新北
    市○○區○○街38號前為警盤查，並扣得第2 級毒品甲基安
    非他命（驗餘淨重0.2978公克）及裝盛前開甲基安非他命之
    包裝袋1 個，因其為新北市（即改制前臺北縣）政府警察局
    三峽分局毒品調驗人口，經其同意採集尿液送驗後呈毒品安
    非他命類（安非他命、甲基安非他命）陽性反應，而查知上
    情。
二、案經臺灣板橋地方法院檢察署檢察官自動簽分後偵查起訴。
    理    由
一、本件被告所犯係死刑、無期徒刑、最輕本刑為3 年以上有期
    徒刑以外之罪，其於準備程序中就被訴事實為有罪之陳述，
    經法官告知簡式審判程序之旨，並聽取公訴人、被告之意見
    後，依刑事訴訟法第273 條之1 第1 項規定，經本院合議庭
    裁定，由受命法官獨任進行簡式審判程序審理，核先敘明。
二、前揭犯罪事實業據被告於本院審理時坦承不諱，又被告於99
    年12月3 日為警採集之尿液，臺灣檢驗科技股份有限公司檢
    驗結果，呈安非他命類（安非他命、甲基安非他命）陽性反
    應一情，有新北市政府警察局三峽分局查獲毒品危害防制條
    例案姓名對照表、臺灣檢驗科技股份有限公司濫用藥物檢驗
    報告各1 份在卷可佐，足認被告前開自白與事實相符，堪信
    為真。再被告於94年間因施用毒品案件，經本院以94年度毒
    聲字第2714號裁定送觀察、勒戒後，認有繼續施用毒品之傾
    向，經本院以95年度毒聲字第1179號裁定令入戒治處所施以
    強制戒治，於96年4 月13日停止戒治執行完畢，由臺灣板橋
    地方法院檢察署檢察官於96年5 月23日以96年度戒毒偵字第
    216 號不起訴處分確定一情，有臺灣高等法院被告前案紀錄
    表1 份在卷可憑，被告於強制戒治執行完畢釋放後5 年內再
    犯本件毒品危害防制條例第10條第2 項施用第2 級毒品罪，
    核與同條例第23條第2 項所定相符，自應依法訴追。本件事
    證明確，被告犯行洵堪認定，應依法論科。
三、按甲基安非他命為毒品危害防制條例第2 條第2 項第2 款所
    定之第2 級毒品，是核被告所為，係犯毒品危害防制條例第
    10條第2 項之施用第2 級毒品罪。被告因施用而持有第2 級
    毒品甲基安非他命之低度行為，為施用行為所吸收，係不罰
    之前行為，不另論罪。被告有如事實欄所示之論罪科刑及執
    行完畢情形，有臺灣高等法院被告前案紀錄表1 份附卷可稽
    ，其於徒刑執行完畢後，5 年以內再故意犯本件有期徒刑以
    上之罪，為累犯，應依刑法第47條第1 項之規定加重其刑。
    爰審酌被告前因施用毒品案件，業經觀察、勒戒及強制戒治
    並論罪科刑，仍未能戒除施用毒品惡習，再犯本件施用毒品
    犯行，顯見其意志不堅，委無足取，併衡其犯罪動機、目的
    、所犯施用毒品犯行究為自戕行為，及被告犯罪後坦承犯行
    ，態度尚可等一切情狀，量處如主文所示之刑。扣案甲基安
    非他命（淨重0.2980公克，取0.0002公克鑑驗用罄，驗餘淨
    重0.2978公克），有交通部民用航空局航空醫務中心99年12
    月20日航藥鑑字第0997731 號鑑定書在卷可參，及裝盛前開
    甲基安非他命之包裝袋1 個，屬第2 級毒品及上開包裝袋有
    甲基安非他命黏附其上無法析離，不問屬於被告所有與否，
    均應依毒品危害防制條例第18條第1 項前段沒收銷燬之。
據上論斷，應依刑事訴訟法第273 條之1 第1 項、第299 條第1
項前段，毒品危害防制條例第10條第2 項、第18條第1 項前段，
刑法第11條前段、第47條第1 項、第41條第1 項前段，判決如主
文。
本案經檢察官林修平到庭執行職務。
中    華    民    國   100    年    4     月    26    日
                      刑事第十一庭  法  官  何燕蓉
如不服本判決，應於判決送達後十日內敘明上訴理由，向本院提
出上訴狀（應附繕本），上訴於臺灣高等法院。
上列正本證明與原本無異。
                                    書記官  王元佑
中    華    民    國   100    年    4     月    28    日